【裁判字號】    95,交聲,365
【裁判日期】    950428
【裁判案由】    違反道路交通管理處罰條例聲明異議
【裁判全文】
臺灣臺北地方法院交通事件裁定         95年度交聲字第365號
    原處分機關  臺北市交通事件裁決所
    聲明異議人
    即受處分人  甲○○
上開受處分人因違反道路交通管理處罰條例案件，對臺北市交通
事件裁決所於中華民國九十五年四月十三日所為之處分（北市裁
二字第裁二二—ＡＩ0000000號）聲明異議，本院裁定如
下：
    主  文
異議駁回。
    理  由
一、按汽車駕駛人，行經有燈光號誌管制之交岔路口闖紅燈者，
    處新臺幣（下同）一千八百元以上五千四百元以下罰鍰；汽
    車駕駛人有道路交通管理處罰條例第五十三條情形者，除依
    原條款處罰鍰外，並予記點三點，道路交通管理處罰條例第
    五十三條、第六十三條第一項第三款分別定有明文。駕駛小
    型車違反道路交通管理處罰條例第五十三條之事件，期限內
    繳納或到案聽候裁決者，處二千七百元罰鍰，違反道路交通
    管理事件統一裁罰基準及處理細則第二條第二項亦定有明文
    。
二、本件聲明異議人即受處分人甲○○於民國九十五年一月二十
    七日下午五時四十六分許，駕駛車牌號碼一二二—ＣＬ號營
    業用小客車由北往南行駛途經臺北市○○路與松壽路交岔路
    口時，明知其行駛車輛所應依據之燈光號誌顯示紅燈，不遵
    守該燈光號誌之管制而闖紅燈直行，為設置該處之闖紅燈暨
    自動測速照相儀器拍攝二張採證照片，經臺北市政府警察局
    信義分局警員吳崑崙於九十五年二月十四日以受處分人違反
    道路交通管理處罰條例第五十三條（舉發通知單贅載第一項
    ）行經有燈光號誌管制之交岔路口闖紅燈之規定，逕行舉發
    開立北市警交大字第ＡＩ0000000號舉發通知單並指
    定應於九十五年三月十六日前前往原處分機關即臺北市交通
    事件裁決所聽候裁決或繳納罰鍰，經受處分人前往原處分機
    關依限申訴，原處分機關認受處分人確有上開交通違規行為
    ，乃依據道路交通管理處罰條例第五十三條（裁決書贅載第
    一項）及第六十三條第一項第三款（裁決書漏載第三款）之
    規定裁處新臺幣二千七百元之罰鍰，並記違規點數三點。
三、受處分人具狀就其於上開時間確有駕駛其所有之上開車輛行
    經上開地點等情固不否認，惟否認有何交通違規行為，並辯
    稱：伊於當時原行駛在左內線道，左前方南向北左轉專用車
    道為不明車輛佔用，以致伊無法直行，伊才向右方轉中間車
    道行駛，但因右方車輛很多導致伊所駕駛之車輛停在人行穿
    越道上，此時黃燈剛亮，加上義交人員指揮加速通行，才導
    致伊被拍攝到闖紅燈之照片云云。
四、經查：本件受處分人駕駛上開車輛行經上開地點時，於應遵
    守之燈光號誌顯示紅燈後二秒四時超越停止線駛壓感應圈，
    即由設置該處之闖紅燈暨自動測速照相儀器拍攝第一張照片
    ，惟受處分人仍未剎停而繼續以時速十七公里之速度直行駛
    入上開交岔路口，而於該處顯示紅燈後三秒四時由上開儀器
    拍攝第二張照片，此分觀諸卷附採證照片二張、第一張照片
    上方第二排右側「Ｒ○２4 」、第二張照片顯示上方第二排
    右側「Ｒ○３4 」、第三排右側「Ｖ＝１７」之文字而可佐
    證，本件受處分人所有之上開車輛於上開時間、地點確有違
    反燈光號誌管制而闖紅燈之行為，堪以認定。另觀諸本案卷
    附採證照片二張，受處分人所駕駛之車輛動向係直行在中間
    車道，且該交岔路口亦未見有義交站立該處指揮交通，受處
    分人前開所辯，均難認有依據而可採信。從而原處分機關依
    道路交通管理處罰條例第五十三條之規定裁處二千七百元罰
    鍰、並記違規點數三點之裁決，核與上開規定並無違誤，
    本件聲明異議為無理由，應予駁回。
據上論斷，應依道路交通案件處理辦法第十九條，裁定如主文。
中    華    民    國    95    年    4     月    28    日
                        臺灣臺北地方法院交通法庭
                            法  官  唐于智
如不服本裁定，應於裁定送達後5 日內向本院提出抗告狀。
上正本證明與原本無異。
                            書記官  李玟郁
中    華    民    國    95    年    5     月    2     日


司法院資訊處製作；財團法人民間司法改革基金會備份。
